Minutes et répertoires du notaire Julien LE SACHER, 13 novembre 1779 - 22 avril 1790 (étude XXII)
Archives nationales
- Répertoire(s) de Julien LE SACHER, 13 novembre 1779 - 22 avril 1790; MC/RE/XXII/2
  - Répertoire. 1779, 13 novembre - 1790, 22 avril, 13 novembre 1779 - 22 avril 1790; MC/RE/XXII/2
    - Contrat de mariage entre le sieur Lavertu et la demoiselle Lemari, 3 mai 1784
      contrat de mariage; Lavertu (sieur); Lemari (demoiselle)
    - Inventaire après décès de la veuve Meunier, 3 mai 1784
      inventaire après décès; Meunier (veuve)
    - Inventaire après décès de la veuve Robicquet, 5 mai 1784
      inventaire après décès; Robicquet (veuve)
    - Inventaire après décès de la dame Boitet, 8 mai 1784
      inventaire après décès; Boitet (dame)
    - Contrat de mariage entre le sieur Desmaret et la demoiselle Belpeche, 8 mai 1784
      contrat de mariage; Desmaret (sieur); Belpeche (demoiselle)
    - Contrat de mariage entre le sieur Boitet et la demoiselle Le Camu, 8 mai 1784
      contrat de mariage; Boitet (sieur); Le Camu (demoiselle)
    - Contrat de mariage entre le sieur Poirier et la demoiselle Millard, 9 mai 1784
      contrat de mariage; Poirier (sieur); Millard (demoiselle)
    - Contrat de mariage entre le sieur Contais et la demoiselle Tatepoire, 13 mai 1784
      contrat de mariage; Contais (sieur); Tatepoire (demoiselle)
    - Testament de la dame Matée, 16 mai 1784
      testament; Matee (dame)
    - Inventaire après décès de la veuve Boizos, 17 mai 1784
      inventaire après décès; Boizos (veuve)
    - Contrat de mariage entre le sieur Massonet et la demoiselle Bouc, 23 mai 1784
      contrat de mariage; Massonet (sieur); Bouc (demoiselle)
    - Contrat de mariage entre le sieur Marquet et la veuve Pujo, 23 mai 1784
      contrat de mariage; Marquet (sieur); Pujo (veuve)
    - Contrat de mariage entre le sieur Guillaume et la demoiselle Gonin, 27 mai 1784
      contrat de mariage; Guillaume (sieur); Gonin (demoiselle)
    - Contrat de mariage entre le sieur Battet et la demoiselle Wagnier, 28 mai 1784
      contrat de mariage; Battet (sieur); Wagnier (demoiselle)
    - Notoriété concernant la présidente Larcher, 3 juin 1784
      notoriété; Larcher (Présidente)
    - Inventaire après décès de la veuve Sautrelle, 5 juin 1784
      inventaire après décès; Sautrelle (veuve)
    - Contrat de mariage entre le sieur Legrand et la demoiselle Jouffres de Change, 7 juin 1784
      contrat de mariage; Legrand (sieur); Jouffres de Change (demoiselle)
    - Inventaire après décès du sieur Borel Desfontaines, 8 juin 1784
      inventaire après décès; Borel Desfontaines (sieur)
    - Inventaire après décès de la veuve Igies, 8 juin 1784
      inventaire après décès; Igies (veuve)
    - Contrat de mariage entre le sieur Remy et la demoiselle Piroux, 9 juin 1784
      contrat de mariage; Remy (sieur); Piroux (demoiselle)
    - Notoriété concernant le sieur Villios Barrat, 12 juin 1784
      notoriété; Villios Barrat (sieur)
    - Contrat de mariage entre le sieur Robert et la demoiselle Damun, 12 juin 1784
      contrat de mariage; Robert (sieur); Damun (demoiselle)
    - Contrat de mariage entre le sieur Bonnetbau et la demoiselle Colas, 13 juin 1784
      contrat de mariage; Bonnetbau (sieur); Colas (demoiselle)
    - Contrat de mariage entre le sieur Picot et la demoiselle Boiton, 14 juin 1784
      contrat de mariage; Picot (sieur); Boiton (demoiselle)
    - Contrat de mariage entre le sieur Blanchard et la demoiselle Kampt, 14 juin 1784
      contrat de mariage; Blanchard (sieur); Kampt (demoiselle)
    - Contrat de mariage entre le sieur Montariot et la demoiselle Rivet, 16 juin 1784
      contrat de mariage; Montariot (sieur); Rivet (demoiselle)
    - Inventaire après décès du sieur Hermerie, 26 juin 1784
      inventaire après décès; Hermerie (sieur)
    - Contrat de mariage entre le sieur Maurin et la demoiselle Boucault, 26 juin 1784
      contrat de mariage; Maurin (sieur); Boucault (demoiselle)
    - Inventaire après décès de la veuve Matée, 26 juin 1784
      inventaire après décès; Matee ( Veuve)
    - Contrat de mariage entre le sieur Pepin et la demoiselle Langlois, 30 juin 1784
      contrat de mariage; Pepin (sieur); Langlois (demoiselle)
    - Contrat de mariage entre le sieur Larotie et la veuve Barbal, 30 juin 1784
      contrat de mariage; Larotie (sieur); Barbal (veuve)
    - Inventaire après décès de la veuve Gardes (de), 1er juillet 1784
      inventaire après décès; Gardes (de)(veuve )
    - Inventaire après décès du sieur Gauquelin, 2 juillet 1784
      inventaire après décès; Gauquelin (sieur)
    - Contrat de mariage entre le sieur de Gardes et la demoiselle Pincemau, 2 juillet 1784
      contrat de mariage; Gardes (sieur de); Pincemau (demoiselle)
    - Contrat de mariage entre le sieur Joly et la demoiselle Debruges, 4 juillet 1784
      contrat de mariage; Joly (sieur); Debruges (demoiselle)
    - Contrat de mariage entre le sieur Bazire et la demoiselle Cheret, 5 juillet 1784
      contrat de mariage; Bazire (sieur); Cheret (demoiselle)
    - Testament déposé du sieur Lemaire Delafontaine, 12 juillet 1784
      testament; dépôt de pièces; Lemaire Delafontaine (sieur)
    - Contrat de mariage entre le sieur Lasson et la demoiselle Gaucher, 12 juillet 1784
      contrat de mariage; Lasson (sieur); Gaucher (demoiselle)
    - Inventaire après décès de la dame Gigon, 13 juillet 1784
      inventaire après décès; Gigon (dame)
    - Notoriété concernant les héritiers Renté et Le Duc, 19 juillet 1784
      notoriété; Rente (Héritiers); Le Duc (Héritiers)
    - Contrat de mariage entre le sieur Regad et la veuve Pascal, 25 juillet 1784
      contrat de mariage; Regad (sieur); Pascal (veuve)
    - Contrat de mariage entre le sieur Véru et demoiselle Nocur, 26 juillet 1784
      contrat de mariage; Veru (sieur); Nocur (demoiselle)
    - Contrat de mariage entre le sieur Caillard et la demoiselle Oudet, 26 juillet 1784
      contrat de mariage; Caillard (sieur); Oudet (demoiselle)
    - Notoriété constatant les héritiers d'Ebrear Louis Luce, 30 juillet 1784
      notoriété; Luce, Ebrear-Louis
    - Contrat de mariage entre le sieur Raîlhan et la demoiselle Lambert, 2 août 1784
      contrat de mariage; Railhan (sieur); Lambert (demoiselle)
    - Testament de la demoiselle Ecureau, 3 août 1784
      testament; Ecureau (demoiselle)
    - Contrat de mariage entre le sieur Klein et la demoiselle Pilatre, 5 août 1784
      contrat de mariage; Klein (sieur); Pilatre (demoiselle)
    - Contrat de mariage entre le sieur François et la demoiselle Manon, 7 août 1784
      contrat de mariage; Francois (sieur); Manon (demoiselle)
    - Contrat de mariage entre le sieur Dupont et la demoiselle Aubry, 12 août 1784
      contrat de mariage; Dupont (sieur); Aubry (demoiselle)
    - Contrat de mariage entre le sieur Le Comte et la demoiselle Dubugrarre, 12 août 1784
      contrat de mariage; Le Comte (sieur); Dubugrarre (demoiselle)
    - Contrat de mariage entre le sieur Montillon et la demoiselle Branchu, 12 août 1784
      contrat de mariage; Montillon (sieur); Branchu (demoiselle)
    - Notoriété concernant le sieur Brunet, 14 août 1784
      notoriété; Brunet (sieur)
    - Contrat de mariage entre le sieur Godin et la demoiselle Monthot, 14 août 1784
      contrat de mariage; Godin (sieur); Monthot (demoiselle)
    - Contrat de mariage entre le sieur Tabary et la demoiselle Marianval, 17 août 1784
      contrat de mariage; Tabary (sieur); Marianval (demoiselle)
    - Testament de la veuve Chardon, 21 août 1784
      testament; Chardon (veuve)
    - Testament du sieur Delaporte, 24 août 1784
      testament; Delaporte (sieur)
    - Contrat de mariage entre le sieur Lezier et la demoiselle Demart, 25 août 1784
      contrat de mariage; Lezier (sieur); Demart (demoiselle)
    - Notoriété concernant la veuve Peron, 26 août 1784
      notoriété; Peron (veuve)
    - Testament déposé de Madame la marquise de Spinola, 28 août 1784
      testament; dépôt de pièces; Spinola (madame La Marquise de)
    - Notoriété concernant les héritiers de demoiselle Brazier, 4 septembre 1784
      notoriété; Brazier (demoiselle)
    - Contrat de mariage entre le sieur Morel et la demoiselle Fessart, 6 septembre 1784
      contrat de mariage; Morel (sieur); Fessart (demoiselle)
    - Contrat de mariage entre le sieur Louis et la demoiselle Jouan, 6 septembre 1784
      contrat de mariage; Louis (sieur); Jouan (demoiselle)
    - Contrat de mariage entre le sieur Chevalier et la fille Porlier, 7 septembre 1784
      contrat de mariage; Chevalier (sieur); Porlier (fille)
    - Contrat de mariage entre le sieur Heret et la demoiselle Lermigny, 10 septembre 1784
      contrat de mariage; Heret (sieur); Lermigny (demoiselle)
    - Contrat de mariage entre le sieur Boudet et la demoiselle Dieulouard, 10 septembre 1784
      contrat de mariage; Boudet (sieur); Dieulouard (demoiselle)
    - Notoriété concernant les héritiers de la femme Bourée, 10 septembre 1784
      notoriété; Bouree (femme)
    - Contrat de mariage entre le sieur Revent et la demoiselle Naze, 11 septembre 1784
      contrat de mariage; Revent (sieur); Naze (demoiselle)
    - Contrat de mariage entre le sieur Leborgne et la demoiselle Roi, 12 septembre 1784
      contrat de mariage; Leborgne (sieur); Roi (demoiselle)
    - Contrat de mariage entre le sieur Chevalier et la demoiselle Delastre, 13 septembre 1784
      contrat de mariage; Chevalier (sieur); Delastre (demoiselle)
    - Inventaire après décès du sieur Lambert, 15 septembre 1784
    - Contrat de mariage entre le sieur Baudin et la veuve Chevalier, 19 septembre 1784
      contrat de mariage; Baudin (sieur); Chevalier (demoiselle)
    - Testament de La Gonnivière, 20 septembre 1784
      testament; La Gonniviere (de)
    - Notoriété concernant Monsieur Larcher, 25 septembre 1784
      notoriété; Larcher (monsieur)
    - Inventaire après décès du sieur Delaporte, 25 septembre 1784
      inventaire après décès; Delaporte (sieur)
    - Contrat de mariage entre le sieur Rayé et la demoiselle Le Gendre, 25 septembre 1784
      contrat de mariage; Raye (sieur); Le Gendre (demoiselle)
    - Contrat de mariage entre le sieur Cosme et la demoiselle Rouval, 26 septembre 1784
      contrat de mariage; Cosme (sieur); Rouval (demoiselle)
    - Inventaire après décès de Madame Digard de Paloy, 27 septembre 1784
      inventaire après décès; Digard de Paloy (madame)
    - Inventaire après décès de dame Radigue, 30 septembre 1784
      inventaire après décès; Radigue (dame)
    - Contrat de mariage entre le sieur Larue et la demoiselle Guillard, 3 octobre 1784
      contrat de mariage; Larue (sieur); Guillard (demoiselle)
    - Contrat de mariage entre le sieur Lefebvre et la demoiselle Legrand, 6 octobre 1784
      contrat de mariage; Lefebvre (sieur); Legrand (demoiselle)
    - Contrat de mariage entre le sieur Turez et la demoiselle Elan, 10 octobre 1784
      contrat de mariage; Turez (sieur); Elan (demoiselle)
    - Contrat de mariage entre le sieur Malbault et demoiselle Mousseau, 10 octobre 1784
      contrat de mariage; Malbault (sieur); Mousseau (demoiselle)
    - Notoriété concernant les héritiers de la dame Bineteau, 11 octobre 1784
      notoriété; Bineteau (dame)
    - Contrat de mariage entre le sieur Simonos et la demoiselle Moros, 13 octobre 1784
      contrat de mariage; Simonos (sieur); Moros (demoiselle)
    - Inventaire après décès de la dame Houllieau, 15 octobre 1784
      inventaire après décès; Houllieau (dame)
    - Contrat de mariage entre le sieur Braudt et la demoiselle Leclerc, 18 octobre 1784
      contrat de mariage; Braudt (sieur); Leclerc (demoiselle)
    - Inventaire après décès de veuve Bourgeois, 19 octobre 1784
      inventaire après décès; Bourgeois (veuve)
    - Contrat de mariage entre le sieur Bailler et la veuve Bourgeois, 19 octobre 1784
      contrat de mariage; Bailler (sieur); Bourgeois (veuve)
    - Contrat de mariage entre le sieur Motron et la demoiselle Mefrages, 23 octobre 1784
      contrat de mariage; Motron (sieur); Mefrages (demoiselle)
    - Contrat de mariage entre le sieur Demart et la demoiselle Lezie, 23 octobre 1784
      contrat de mariage; Demart (sieur); Lezie (demoiselle)
    - Contrat de mariage entre le sieur Jandelle et la demoiselle Cluzel, 25 octobre 1784
      contrat de mariage; Jandelle (sieur); Cluzel (demoiselle)
    - Contrat de mariage entre le sieur Le Gros et la veuve Lambert, 26 octobre 1784
      contrat de mariage; Le Gros (sieur); Lambert (veuve)
    - Contrat de mariage entre le sieur Seurat et la demoiselle Denis, 31 octobre 1784
      contrat de mariage; Seurat (sieur); Denis (demoiselle)
    - Contrat de mariage entre le sieur Thierry et le demoiselle Cousin, 3 novembre 1784
      contrat de mariage; Thierry (sieur); Cousin (demoiselle)
    - Testament de Anne Reine Hiver et Jeanne Reine Hiver, 4 novembre 1784
      testament; Hiver, Anne-Reine; Jeanne-Reine
    - Inventaire après décès de Monsieur de La Gonnivière, 6 novembre 1784
      inventaire après décès; La Gonniviere (monsieur de)
    - Contrat de mariage entre le sieur Collemant et la demoiselle Seigneur, 6 novembre 1784
      contrat de mariage; Collemant (sieur); Seigneur (demoiselle)
    - Notoriété après le décès du sieur Tronchon, 6 novembre 1784
      notoriété; Tronchon (sieur)
    - Inventaire après décès du sieur Potron, 6 novembre 1784
      inventaire après décès; Potron (sieur)
    - Contrat de mariage entre le sieur Brayez et la demoiselle Godefroy, 8 novembre 1784
      contrat de mariage; Brayez (sieur); Godefroy (demoiselle)
    - Contrat de mariage entre le sieur Desnol et la demoiselle Williams, 9 novembre 1784
      contrat de mariage; Desnol (sieur); Williams (demoiselle)
    - Contrat de mariage entre le sieur Fournier et la demoiselle Le Pelletier, 13 novembre 1784
      contrat de mariage; Fournier (sieur); Le Pelletier (demoiselle)
    - Contrat de mariage entre le sieur Delatte et la demoiselle Cabaille, 14 novembre 1784
      contrat de mariage; Delatte (sieur); Cabaille (demoiselle)
    - Contrat de mariage entre le sieur Terriou et la demoiselle Erard, 14 novembre 1784
      contrat de mariage; Terriou (sieur); Erard (demoiselle)
    - Contrat de mariage entre le sieur Thiercelin de La Coltetrye et la demoiselle Besselle de Villiers, 17 novembre 1784
      contrat de mariage; Thiercelin de La Coltetrye (sieur); Besselle de Villiers (demoiselle)
    - Contrat de mariage entre le sieur Aneto et la veuve Potron, 21 novembre 1784
      contrat de mariage; Aneto (sieur); Potron (veuve)
    - Contrat de mariage entre le sieur Roblastre et la demoiselle Betout, 22 novembre 1784
      contrat de mariage; Roblastre (sieur); Betout (demoiselle)
    - Contrat de mariage entre le sieur Gaulin et la demoiselle Mathieu, 24 novembre 1784
      contrat de mariage; Gaulin (sieur); Mathieu (demoiselle)
    - Contrat de mariage entre le sieur Forfait et la demoiselle Deshayes, 26 novembre 1784
      contrat de mariage; Forfait (sieur); Deshayes (demoiselle)
    - Contrat de mariage entre le sieur Wagener et la demoiselle Martin, 26 novembre 1784
      contrat de mariage; Wagener (sieur); Martin (demoiselle)
    - Testament du sieur Leloir, 1er décembre 1784
      testament; Leloir (sieur)
    - Notoriété concernant les héritiers Loisel, 6 décembre 1784
      notoriété; Loisel (Héritiers)
    - Notoriété concernant les héritiers Plessil, 14 décembre 1784
      notoriété; Plessil ( Héritiers)
    - Notoriété concernant la demoiselle Detiennes, 14 décembre 1784
      notoriété; Detiennes (demoiselle)
    - Contrat de mariage entre le sieur Cayeux et la demoiselle Leblond, 14 décembre 1784
      contrat de mariage; Cayeux (sieur); Leblond (demoiselle)
    - Contrat de mariage entre le sieur Bernot et la demoiselle Fouquet, 27 décembre 1784
      contrat de mariage; Bernot (sieur); Fouquet (demoiselle)
    - Contrat de mariage entre le sieur Lucas et la demoiselle Montauban, 29 décembre 1784
      contrat de mariage; Lucas (sieur); Montauban (demoiselle)
    - Contrat de mariage entre le sieur Auvry et la demoiselle Meunier, 30 décembre 1784
      contrat de mariage; Auvry (sieur); Meunier (demoiselle)
    - Contrat de mariage entre le sieur Delore et la demoiselle Quesnel, 3 janvier 1785
      contrat de mariage; Delore (sieur); Quesnel (demoiselle)
    - Contrat de mariage entre le sieur Santé et la demoiselle Arroux, 10 janvier 1785
      contrat de mariage; Sante (sieur); Arroux (demoiselle)
    - Inventaire après décès du sieur Thibault, 13 janvier 1785
      inventaire après décès; Thibault (sieur)
    - Contrat de mariage entre le sieur Dunaye et la demoiselle Jacquinot, 24 janvier 1785
      contrat de mariage; Dunaye (sieur); Jacquinot (demoiselle)
    - Inventaire après décès de Guillaume Cottin, 28 janvier 1785
      inventaire après décès; Cottin, Guillaume
    - Contrat de mariage entre le sieur Dangereux et la demoiselle Fouquet, 31 janvier 1785
      contrat de mariage; Dangereux (sieur); Fouquet (demoiselle)
    - Contrat de mariage entre Monsieur Meurge et la demoiselle Leclerc, 2 février 1785
      contrat de mariage; Meurge (monsieur); Leclerc (demoiselle)
    - Inventaire après décès du sieur Imbert, 4 février 1785
      inventaire après décès; Imbert (sieur)
    - Contrat de mariage entre le sieur Georges et la demoiselle Dupont, 5 février 1785
      contrat de mariage; Georges (sieur); Dupont (demoiselle)
    - Contrat de mariage entre le sieur Lever et la demoiselle Sevin, 6 février 1785
      contrat de mariage; Lever (sieur); Sevin (demoiselle)
    - Inventaire après décès du sieur Leloir, 7 février 1785
      inventaire après décès; Leloir (sieur)
    - Contrat de mariage entre le sieur Soyer et la veuve Pinard, 7 février 1785
      contrat de mariage; Soyer (sieur); Pinard (veuve)
    - Contrat de mariage entre le sieur Boussiard et la demoiselle Potier, 14 février 1785
      contrat de mariage; Boussiard (sieur); Potier (demoiselle)
    - Dépôt de certificats de vie des sieurs Chevreux et Etchegaray, 16 février 1785
      notoriété; dépôt de pièces; Chevreux (sieur); Etchegaray (sieur)
    - Inventaire après décès du sieur Vosseur, 21 février 1785
      inventaire après décès; Vosseur (sieur)
    - Inventaire après décès de Jeanne Arbillon, 28 février 1785
      inventaire après décès; Arbillon, Jeanne
    - Notoriété concernant les héritiers de La Gonnivière, 4 mars 1785
      notoriété; La Gonniviere (de)
    - Inventaire après décès du sieur Devilleclaire, 7 mars 1785
      inventaire après décès; Devilleclaire (sieur)
    - Inventaire après décès du sieur La Croix, 14 mars 1785
      inventaire après décès; La Croix (sieur)
    - Notoriété concernant les enfans Juglas, 26 mars 1785
      notoriété; Juglas (Enfans)
    - Dépôt de baptistaire de la demoiselle Sauterot, 2 avril 1785
      acte d'état civil; dépôt de pièces; Sauterot (demoiselle)
    - Contrat de mariage entre le sieur Gadelle et la demoiselle Breuvard, 5 avril 1785
      contrat de mariage; Gadelle (sieur); Breuvard (demoiselle)
    - Contrat de mariage entre le sieur Vurin et la demoiselle Mitaine, 5 avril 1785
      contrat de mariage; Vurin (sieur); Mitaine (demoiselle)
    - Contrat de mariage entre le sieur Thuilot et la demoiselle Delaplace, 9 avril 1785
      contrat de mariage; Thuilot (sieur); Delaplace (demoiselle)
    - Contrat de mariage entre le sieur Baron et la demoiselle Chavignot, 9 avril 1785
      contrat de mariage; Baron (sieur); Chavignot (demoiselle)
    - Contrat de mariage entre le sieur Legrand et la demoiselle Leroux, 17 avril 1785
      contrat de mariage; Legrand (sieur); Leroux (demoiselle)
    - Contrat de mariage entre le sieur Millard et la veuve Synder, 18 avril 1785
      contrat de mariage; Millard (sieur); Synder (veuve)
    - Testament de Jeanne Chacou veuve Boursier, 21 avril 1785
      testament; Chacou, Jeanne; Boursier (veuve)
    - Contrat de mariage entre le sieur Tissé et la demoiselle Ferrand, 21 avril 1785
      contrat de mariage; Tisse (sieur); Ferrand (demoiselle)
    - Notoriété concernant les héritiers Galland, 22 avril 1785
      notoriété; Galland (Héritiers)
    - Inventaire après décès du sieur Berlicot, 22 avril 1785
      inventaire après décès; Berlicot (sieur)
    - Inventaire après décès de la veuve Henocq, 23 avril 1785
      inventaire après décès; Henocq (veuve)
    - Contrat de mariage entre le sieur Beauvisage et la demoiselle Coipel, 24 avril 1785
      contrat de mariage; Beauvisage (sieur); Coipel (demoiselle)
    - Contrat de mariage entre le sieur Martinet et la demoiselle Couchet, 25 avril 1785
      contrat de mariage; Martinet (sieur); Couchet (demoiselle)
    - Inventaire après décès du sieur Duparcq, 25 avril 1785
      inventaire après décès; Duparcq (sieur)
    - Contrat de mariage entre le sieur Leclerc et la demoiselle Masle, 28 avril 1785
      contrat de mariage; Leclerc (sieur); Masle (demoiselle)
    - Contrat de mariage entre le sieur Levic et la demoiselle Billet, 29 avril 1785
      contrat de mariage; Levic (sieur); Billet (demoiselle)
    - Contrat de mariage entre le sieur Lesage et la demoiselle Joubert, 30 avril 1785
      contrat de mariage; Lesage (sieur); Joubert (demoiselle)
    - Contrat de mariage entre le sieur Deshaye et la demoiselle Leboulenger, 30 avril 1785
      contrat de mariage; Deshaye (sieur); Leboulenger (demoiselle)
    - Contrat de mariage entre le sieur Hulmel et la demoiselle Muller, 5 mai 1785
      contrat de mariage; Hulmel (sieur); Muller (demoiselle)
    - Contrat de mariage entre le sieur Delaporte et la demoiselle Letourneur, 7 mai 1785
      contrat de mariage; Delaporte (sieur); Letourneur (demoiselle)
    - Contrat de mariage entre le sieur Dolimus et la veuve Balu, 7 mai 1785
      contrat de mariage; Dolimus (sieur); Balu (veuve)
    - Contrat de mariage entre le sieur Jourdan et la veuve Furdin, 10 mai 1785
      contrat de mariage; Jourdan (sieur); Furdin (veuve)
    - Inventaire après décès de la veuve Caillet, 10 mai 1785
      inventaire après décès; Caillet (veuve)
    - Contrat de mariage entre le sieur Hodiaux et la veuve Magdeleine, 12 mai 1785
      contrat de mariage; Hodiaux (sieur); Magdeleine (veuve)
    - Contrat de mariage entre le sieur Vedie et la veuve Larmeroux, 13 mai 1785
      contrat de mariage; Vedie (sieur); Larmeroux (veuve)
    - Contrat de mariage entre le sieur Clavon et la demoiselle Lerbette, 18 mai 1785
      contrat de mariage; Clavon (sieur); Lerbette (demoiselle)
    - Inventaire après décès de la dame Patineau épouse du sieur Baudouin, 26 mai 1785
      inventaire après décès; Patineau (dame); Baudouin (épouse)
    - Notoriété concernant les héritiers de la veuve Garnier, 31 mai 1785
      notoriété; Garnier (veuve)
    - Contrat de mariage entre le sieur Opale et demoiselle Colombet veuve Lefevre, 5 juin 1785
      contrat de mariage; Opale (sieur); Colombel (demoiselle); Lefevre (veuve)
    - Contrat de mariage entre le sieur Laisné de Mombas et la demoiselle Guillard, 19 juin 1785
      contrat de mariage; Laisne de Mombas (sieur); Guillard (demoiselle)
    - Contrat de mariage entre le sieur Boichod et la demoiselle Collet, 25 juin 1785
      contrat de mariage; Boichod (sieur); Collet (demoiselle)
    - Contrat de mariage entre le sieur Dubourjal et demoiselle Bouvier, 27 juin 1785
      contrat de mariage; Dubourjal (sieur); Bouvier (demoiselle)
    - Contrat de mariage entre le sieur Lamblin et la demoiselle Le Preux, 3 juillet 1785
      contrat de mariage; Lamblin (sieur); Le Preux (demoiselle)
    - Contrat de mariage entre le sieur Diot et la demoiselle Brulé, 3 juillet 1785
      contrat de mariage; Diot (sieur); Brule (demoiselle)
    - Contrat de mariage entre le sieur Bailleul et la demoiselle Lebon, 4 juillet 1785
      contrat de mariage; Bailleul (sieur); Lebon (demoiselle)